# 使用权资产和租赁负债的确认时间

提问人：13820176743 时间：2022-12-05 10:39:44
各位老师好：
请教个租赁相关问题，审计时遇到一个客户在 2021 年 10 月签订租赁合同，约定出租方2022.1月交付房租让承租方进行装修，2022.3.1开始收取租金，租期 3 年。实际上承租方在2021.11月已经开始对房屋进行装修，那承租方在 2021 年是不是就应该开始确认使用权资产和租赁负债了？
谢谢！

回答人：chenyiwei
是。承租方入场装修就说明其已取得对租赁房屋使用的控制权，应作为租赁期开始日确认使用权资产和租赁负债。